# 请教陈老师：关于控制的问题

提问人：liaowenjia 时间：2011-04-29 16:03:55
准则中规定，母公司拥有其半数以上的表决权的被投资单位应当纳入合并财务报表的合并范围。实务中，碰到以下情况，甲方是否具有控制请教陈老师的意见。
情况一： 股东出资额（万元）所占比例甲方60060%乙方40040% 章程摘要：第十四条股东会（公司的权力机构）行使下列职权：
（一）决定公司的经营方针和投资计划（二）审议批准公司的年度财务预算方案、决算方案（三）审议批准公司的利润分配方案和亏损弥补方案对前款所列事项等作出股东会会议，必须经股东会三分之二以上表决权同意。第十九条公司设立董事会，其成员为 5 人，其中甲方委派 3 名董事，乙方委派 2 名董事。董事会行使下列职权：（一）执行股东会的决议（二）决定公司的经营计划和投资方案（三）制定公司的年度财务预算方案、决算方案（四）制定公司的利润分配方案和亏损弥补方案（五）聘任或解聘公司总经理第二十二条 董事会作出决议，必须经全体董事的三分之二以上通过。

回答人：chenyiwei
回复 藤椅 liaowenjia 的帖子应当是主要关注对股东会涉及财务、经营政策的事项的表决有无控制权。因为股东会是公司的最高权力机构，对于董事会通过的议案也有否决的权力。 就你说的两种情况，应当是甲方崔被投资企业都不具有控制权。因为甲方的股权比例都不到2/3（包括第一种情况），而股东会通过与财务、经营政策相关的决议也需要2/3多数。如果没有表决权委托、一致行动协议等特殊安排，则甲方不能控制被投资单位。

回答人：chenyiwei
回复 报纸 liaowenjia 的帖子就你在楼上所说的情况，如果仅根据章程条款判断，甲方应当不能控制该被投资单位。

回答人：chenyiwei
回复 8 楼 zoujiecpa 的帖子就你在“报纸”这一楼中表述的背景信息看，该公司应当是甲乙双方共同控制的合营企业。